臺灣臺北地方法院小額民事判決
111年度北小字第1350號
原      告  明台產物保險股份有限公司

法定代理人  長瀬耕一
訴訟代理人  陳韻文  
            郁睿清  
被      告  陳煥清  


上列當事人間請求侵權行為損害賠償（交通）事件，本院於民國
111年5月16日言詞辯論終結，判決如下︰
    主　  文
被告應給付原告新臺幣肆萬捌仟捌佰肆拾捌元，及自民國一百一
十一年二月二十六日起至清償日止，按年息百分之五計算之利息
。
訴訟費用新臺幣壹仟元由被告負擔。
本判決得假執行。但被告如以新臺幣肆萬捌仟捌佰肆拾捌元為原
告預供擔保，得免為假執行。
    理由要領
一、按訴狀送達後，原告不得將原訴變更或追加他訴，但擴張或
    減縮應受判決事項之聲明者，不在此限；簡易訴訟程序，除
    本章別有規定外，仍適用第一章通常訴訟程序之規定；第43
    6條之規定，於小額程序準用之，民事訴訟法第255條第1項
    第3款、第436條第2項、第436條之23分別定有明文。本件原
    告原聲明為：「被告應給付原告新臺幣（下同）77,931元…
    」〔見臺灣新北地方法院110年度板小調字第199號卷（下稱
    新北地院卷）第11頁〕，嗣於民國111年2月15日具狀補正變
    更為：「被告應給付原告48,848元…」（見本院卷第25頁、
    第55頁）。核原告前揭變更，屬減縮應受判決事項之聲明，
    依上開規定，於法相符，應予准許。
二、被告經合法通知，未於言詞辯論期日到場，核無民事訴訟法
    第386條各款所列情事，爰依原告聲請，由其一造辯論而為
    判決。　　
三、原告主張：被告於108年10月14日7時8分，駕駛車號000-000
    0號自用小客車（下稱被告車輛），在國道二號西向7公里0
    公尺內側車道，因未保持行車安全距離之疏失，碰撞由原告
    承保、訴外人劉明所有、訴外人劉雲旭駕駛之車號0000-00
    號自用小客車（下稱系爭車輛），導致系爭車輛受有損害，
    原告已支出修復費用77,931元（含工資32,127元、烤漆13,4
    90元、零件32,314元），爰依保險法第53條第1項、民法第1
    84條第1項前段、第191條之2前段、第196條規定，請求被告
    賠償系爭車輛修理費等語。並聲明：被告應給付原告48,848
    元，及自起訴狀繕本送達被告之翌日起至清償日止，按年息
    5%計算之利息。被告則未於言詞辯論期日到場，亦未提出書
    狀作何聲明陳述。
四、經查，原告就其所主張之事實，業據提出系爭車輛行車執照
    、駕駛執照、汽車保險要保書、車損照片、道路交通事故當
    事人登記聯單、估價單、電子發票證明聯、汽車險理賠申請
    書、汽車險賠款同意書、理算報告單、原告公司函、掛號郵
    件收件回執等為憑（見新北地院卷第15頁至第47頁），並有
    內政部警政署國道公路警察局第一公路警察大隊110年10月1
    5日國道警一交字第1101010492號函附資料及照片等在卷可
    證（見新北地院卷第55頁至第71頁）。依道路交通事故初步
    分析研判表載：「被告車輛：未保持行車安全距離。系爭車
    輛：尚未發現肇事因素」（見新北地院卷第57頁），原告對
    此並不爭執（見本院卷第55頁），而被告對於原告主張之事
    實，已於相當時期受合法之通知，未於言詞辯論期日到場，
    亦未提出書狀爭執，依民事訴訟法第280條第3項前段準用同
    條第1項規定，視同自認，是本件被告有上開之行車疏失，
    致系爭車輛受損等情應可認定，可信原告之主張為真實。
五、按被保險人因保險人應負保險責任之損失發生，而對於第三
    人有損失賠償請求權者，保險人得於給付賠償金額後，代位
    行使被保險人對於第三人之請求權；但其所請求之數額，以
    不逾賠償金額為限，保險法第53條第1項定有明文。次按因
    故意或過失，不法侵害他人之權利者，負損害賠償責任；汽
    車、機車或其他非依軌道行駛之動力車輛，在使用中加損害
    於他人者，駕駛人應賠償因此所生之損害，民法第184條第1
    項前段、第191條之2前段亦有明定。被告對其使用車輛所生
    侵權行為，自應負損害賠償責任。又不法毀損他人之物者，
    被害人得請求賠償其物因毀損所減少之價額，民法第196條
    復定有明文。被害人請求賠償物被毀損所減少之價額，得以
    修復費用為估定之標準，如修理材料係以新品換舊品，則應
    折舊計算（最高法院104年度台上字第504號判決意旨參照）
    。另依固定資產耐用年數表第2類交通及運輸設備、第3項陸
    運設備、號碼20305規定，除運輸業用以外之其他業用汽車
    之耐用年數為5年，本院爰依固定資產耐用年數表、固定資
    產折舊率表，採定率遞減法計算系爭車輛之折舊。原告請求
    系爭車輛因本件車禍事故之修復費用為77,931元，其中零件
    費用為32,314元，此有估價單及電子發票證明聯存卷可憑（
    見新北地院卷第25頁至第35頁），而系爭車輛出廠年月為94
    年10月，亦有行車執照在卷可參（見新北地院卷第15頁），
    至108年10月14日發生本件車禍事故之日為止，系爭車輛已
    實際使用14年（參照營利事業所得稅查核準則第95條第6款
    規定：「固定資產提列折舊採用平均法、定率遞減法或年數
    合計法者，以1年為計算單位；其使用期間未滿1年者，按實
    際使用之月數相當於全年之比例計算之；不滿1月者，以月
    計」），已逾自用小客車耐用年數5年以上，依所得稅法第5
    4條第3項、固定資產折舊率表規定，以成本10分之1為合度
    ，則系爭車輛更換零件部分，經扣除折舊後為3,231元（計
    算式：32,314元×0.1＝3,231元；元以下四捨五入），加計工
    資32,127元、烤漆13,490元，系爭車輛修復費用應為48,848
    元（計算式：3,231元＋32,127元＋13,490元＝48,848元）。
六、末按給付無確定期限者，債務人於債權人得請求給付時，經
    其催告而未為給付，自受催告時起，負遲延責任；其經債權
    人起訴而送達訴狀，或依督促程序送達支付命令，或為其他
    相類之行為者，與催告有同一之效力；遲延之債務，以支付
    金錢為標的者，債權人得請求依法定利率計算之遲延利息；
    應付利息之債務，其利率未經約定，亦無法律可據者，週年
    利率為5%，民法第229條第2項、第233條第1項前段及第203
    條分別定有明文。本件係屬侵權行為損害賠償之債，自屬無
    確定期限者，又係以支付金錢為標的，則依前揭法律規定，
    原告請求被告給付自起訴狀繕本送達之翌日即111年2月26日
    （見本院卷第21頁）起至清償日止，按法定利率5%計算之遲
    延利息，於法自屬有據。
七、綜上所述，原告請求被告給付48,848元，及自111年2月26日
    起至清償日止，按年息5%計算之利息，為有理由，應予准許
    。
八、本件係就民事訴訟法第436條之8適用小額訴訟程序所為被告
    敗訴之判決，依同法第436條之20規定，應依職權宣告假執
    行。並依同法第436條之23準用第436條第2項，適用同法第3
    92條第2項規定，依職權宣告被告如預供擔保，得免為假執
    行。
九、訴訟費用負擔之依據：民事訴訟法第78條。本件訴訟費用額
    ，依後附計算書確定如主文所示金額。
中　　華　　民　　國　　111 　年　　5 　　月　　24　　日
                  臺北簡易庭    法  官  詹慶堂
計算書：
項　　　　目             金　額（新臺幣）　　備    註
第一審裁判費   　 　　   1,000元
合　　　　計　　　       1,000元
上列正本係照原本作成。
如不服本判決，應於判決送達後20日內向本院提出上訴狀（須按
他造當事人之人數附繕本）。如委任律師提起上訴者，應一併繳
納上訴審裁判費。
中　　華　　民　　國　　111 　年　　5 　　月　　24　　日
                                書記官  馬正道
附錄：
一、民事訴訟法第436條之24第2項：
    對於小額程序之第一審裁判上訴或抗告，非以其違背法令為
    理由，不得為之。
二、民事訴訟法第436條之25：
    上訴狀內應記載上訴理由，表明下列各款事項：
    ㈠原判決所違背之法令及其具體內容。
    ㈡依訴訟資料可認為原判決有違背法令之具體事實。
三、民事訴訟法第436條之32條第2項：
    第438條至第445條、第448條至第450條、第454條、第455條
    、第459條、第462條、第463條、第468條、第469條第1款至
    第5款、第471條至第473條及第475條第1項之規定，於小額
    事件之上訴程序準用之。